【裁判字號】    98,交抗,1915
【裁判日期】    980827
【裁判案由】    違反道路交通管理處罰條例
【裁判全文】
臺灣高等法院交通事件裁定            98年度交抗字第1915號
抗  告  人
即受處分人  甲○○
上列抗告人因違反道路交通管理處罰條例案件，不服台灣宜蘭地
方法院，中華民國九十八年七月十六日所為裁定（九十八年度交
聲字第二一一號），提起抗告，本院裁定如下：
    主  文
抗告駁回。
    理  由
一、按汽車駕駛人行經有燈光號誌管制之交岔路口闖紅燈者，處
    新台幣（下同）一千八百元以上五千四百元以下罰鍰；汽車
    駕駛人有第五十三條違規行為者，除依原條款處罰鍰外，並
    予記違規點數三點，道路交通管理處罰條例第五十三條第一
    項、第六十三條第一項第三款定有明文。
二、本件抗告人即受處分人甲○○於民國九十八年二月二十二日
    九時十五分許，駕駛車牌號碼六六０—ＡＫ號營業貨運曳引
    車，在宜蘭縣頭城鎮○○路○段與宜一縣路口處闖紅燈（北
    向南直行）乙情固不否認，惟辯稱：抗告人行經該路口時，
    因陽光直射，無法明確辨認號誌是否運作；原審所採警員嗣
    後於九十八年六月五日中午至現場拍攝之照片與事發當時陽
    光的角度已差距甚大，自不能視為有效之證物；案發當日為
    星期日，進出該地的車輛極為稀少，且無特殊狀況需要開始
    管制燈號之運作，難謂非係員警為誤導駕駛人違法之陷阱，
    用以爭取績效云云。經查：
  (一)抗告人於九十八年二月二十二日九時十五分許，駕駛車牌號
    碼六六０—ＡＫ號營業貨運曳引車，行經宜蘭縣頭城鎮○○
    路○段與宜一縣路口處，經警舉發等情，為抗告人所不爭執
    ，並有舉發違反道路交通管理事件通知單一紙在卷可稽（見
    原審卷第六頁），此部分之事實應堪認定。
  (二)證人即舉發本件之員警李宏達於原審證稱：我們是在大溪派
    出所的前面南下車道執行交通稽查，當時是有紅綠燈的號誌
    ，抗告人從北往南行駛，過了那個紅綠燈，我們就將他攔下
    ，並告知他有闖紅燈。…抗告人行駛的路線是直線，可以清
    楚看見燈號的運作情況等語（見原審卷第一九頁），並提出
    嗣後於九十八年六月五日中午至現場拍攝之照片二紙為證（
    見原審卷第二一頁）。從照片中可見燈號並不因陽光照射致
    有不清晰之情形。抗告人雖以上詞置辯，惟駕駛人本有注意
    交通號誌之義務，如認該處陽光刺眼，無法辨識燈號，更應
    減速慢行，做及時煞停之準備，且照片之拍攝時間雖為夏天
    中午，然事發當時為冬天早上九點多，陽光應比夏天較不刺
    眼，是證人所提之照片益加證明所辯屬卸責之詞，難以採信
    。至舉發機關何時開始管制燈號之運作，亦係行政機關按斯
    時斯地路況及交通情況所為之行政行為，就何時運作管制燈
    號，自有裁量權，併為敘明。
三、綜上，抗告人確有上開違規行為。從而，原審以原處分機關
    依道路交通管理處罰條例第五十三條第一項、第六十三條第
    一項第三款及違反道路交通管理事件統一裁罰基準表之規定
    ，裁處罰鍰三千六百元，並記違規點數三點，核無不當。抗
    告人仍執陳詞指摘原審裁定不當云云，為無理由，應予駁回
    。
據上論結，應依道路交通案件處理辦法第二十六條，刑事訴訟法
第四百十二條，裁定如主文。
中    華    民    國    98    年    8     月    27    日
                刑事第十七庭  審判長法  官  趙功恆
                                    法  官  陳世宗
                                    法  官  陳憲裕
以上正本證明與原本無異。
不得再抗告。
                                    書記官  劉育妃
中    華    民    國    98    年    8     月    31    日


司法院資訊處製作；財團法人民間司法改革基金會備份。
